Шелипов Александр Александрович

Контакты: +7 (985) 7423199 (Telegram, WhatsApp)

al.shelipov@gmail.com

https://www.linkedin.com/in/aleksandr-shelipov/

О себе

Аналитический склад ума. Быстро вникаю в суть работы, даже если никогда раньше не работал в требующемся направлении. С первого дня выстраиваю систему работу, позволяющую максимально эффективно использовать рабочее время для выполнения поставленных задач.

Благодаря большому опыту работы в разных сферах могу на любую задачу посмотреть под разными углами в зависимости от целей.

Различные сферы деятельности, в которых мне довелось поработать, научили меня легко сходиться с новыми людьми, находить с ними общий язык, чтобы стать эффективным членом команды и выстроить долгосрочные рабочие отношения.

Образование

Высшее — Иркутский государственный университет — 2008 год

Специальность - Прикладная математика и информатика

Квалификация - математик, системный программист.

Повышение квалификации — Яндекс.Практикум — Аналитик данных — 2022

Английский — Разговорный — продолжаю заниматься с репетитором для разговорной практики и повышения уровня.

HardSkills: Python (Pandas, Numpy, Matplotlib, Seaborn), SQL, Jupyter Notebook, A/B тесты, визуализация данных.

Репозитории с примерами проектов: https://github.com/AlShelipov/

Готовые функции для продуктовой аналитики	 Конверсия LTV и ROI (в т.ч. в динамике) Профили пользователей Функция рисования графиков для перечисленных метрик
Примеры проектов	 Продуктовая аналитика А/В-тестирование Анализ данных с помощью графиков (рынок недвижимости) Общий анализ данных с помощью Python

SoftSkills: дисциплинированный, аналитический склад ума, легко схожусь с новыми людьми, предпочитаю работать по плану, умею работать с большим объёмом новой информации.

Опыт работы

Март 2016 — настоящее время	6 лет 3 месяца	Индивидуальное предпринимательство / частная практика
Май 2014 — Декабрь 2015	1 год 8 месяцев	ООО Производственная компания "Спирит" Руководитель проекта Проведены результативные испытания полупромышленной установки с новой технологией переработки золошлаковых отходов угольных ТЭЦ.

		Подготовлено экономическое обоснование промышленного внедрения данной технологии.
Ноябрь 2013 — Май 2014	7 месяцев	ВТБ 24 Иркутск, Главный специалист отдела информационной безопасности Проведена проверка настроек ІТ-систем Иркутского и подотчетных (6 штук) филиалов банка на соответствие нормативно-правовым актам и внутренним регламентам. Постоянный мониторинг указанных систем, как удалённо, так и с выездными проверками в другие филиалы.
Сентябрь 2011 — Ноябрь 2013	2 года 3 месяца	ТрансКредитБанк Иркутск <u>Главный специалист отдела информационной безопасности</u> Проведён полный анализ уязвимостей существующей ІТ-инфраструктуры филиала банка. Внутренние документы, регламентирующие информационную безопасность приведены в соответствие с действующей на тот момент нормативной базой.
Декабрь 2009 — Сентябрь 2011	1 год 10 месяцев	Аппарат Губернатора Иркутской области и Правительства Иркутской области Советник отдела защиты информации Разработана локальная нормативно-правовая база для подотчетных ведомств и организаций. Проведён анализ информационных систем для построения моделей угроз для каждой системы. Осуществлял координацию мероприятий по организации системы защиты информации ограниченного доступа в органах государственной власти Иркутской области. В том числе выполнял функции системного администратора АРМ, предназначенных для работы с гостайной.
Август 2007 — Ноябрь 2009	2 года 4 месяца	Министерство культуры и архивов Иркутской области Ведущий инженер Разработал и сопровождал сайт организации. Проложил и настроил локальную сеть, впоследствии подключенную к единой сети всех органов власти Иркутской области.